

JOSE JAVIER SASTOQUE SANCHEZ

Bogotá, D.C., Colombia

ijavier2254@gmail.com

+57 316 332 2092

Habilidades y conocimientos

- Product Owner
- Automatización de procesos
- Workflows
- Metodología Scrum
- Gestión de equipos
- Backlog
- Scrum master
- PMP
- Análisis de negocio / Producto
- Análisis y definición de requerimientos
- Definición de procesos
- Historias de usuario
- SQL Bases de datos
- Pruebas funcionales End to End
- Capacitación usuarios finales
- Azure Devops
- JIRA
- Documentación
- Wordpress
- Análisis de Datos Miro
- Figma
- Confluence
- Project
- Excel
- HTML / CSS / Angular
- Google Analytics

Ingeniero de sistemas con experiencia en coordinación y administración de proyectos, gestión de productos, análisis de negocio, levantamiento de requerimientos y mejora continua de procesos.

Amplia competencia en metodologías ágiles, desempeñando roles clave como Product Owner, Business Analyst y Scrum Master dentro del marco ágil Scrum.

Habilidades en liderazgo y trabajo en equipo, así como el uso de herramientas como Project para la definición y planificación de proyectos, y como Azure DevOps y Jira para el levantamiento, planificación y seguimiento de historias de usuario para el desarrollo de proyectos de software.

Experiencia laboral

May2022 - Jul2024

Product Owner | Business Analyst

KLYM SAS (Sector financiero)

- Análisis de negocio y gestión de productos, realizando el análisis detallado de las necesidades de negocio y usuarios finales, traduciéndolas en requerimientos funcionales / historias de usuario.
- Encargado de dirigir ceremonias de la gestión de los proyectos como kick-offs, refinamientos, dailys y reviews. Colaboración con equipos multidisciplinarios para garantizar la entrega exitosa de los productos.
- Gestión y seguimiento de las actividades asignadas a los equipos de desarrollo para la ejecución de los requerimientos.
- Optimización continua del backlog de los proyectos, priorizando y refinando requerimientos para maximizar el valor entregado. Asegurando la alineación de las iniciativas con los objetivos estratégicos de la organización y adaptando las prioridades en función de las necesidades cambiantes del negocio y la disponibilidad de los equipos.
- Presentación y validación de requerimientos a stakeholders, tanto de negocio como de tecnología (para su implementación).
- Documentación funcional y manuales de usuario de los desarrollos ejecutados.
- Identificación, definición y documentación de procesos de negocio para proponer oportunidades de mejora.
- Presentación del estado, objetivos y estrategias para los proyectos de desarrollo asociados.
- Capacitación integral de usuarios finales en nuevos desarrollos, herramientas y/o procesos.
- Ejecución de pruebas funcionales End to End en ambientes de pruebas para validar la calidad de las entregas de desarrollo.
- Acompañamiento en despliegue en ambientes productivos y pruebas con usuarios finales.

Lo anterior apoyando proyectos clave en diversas áreas de la compañía, incluyendo:

- Plataforma para la negociación y gestión de operaciones de Factoring y Confirming, contribuyendo al desarrollo de requerimientos enfocados en mejorar la eficiencia operativa y satisfacer las necesidades de diversos clientes y roles finales de la plataforma.
- Automatización de proceso de riesgo para la validación de compañías (aprobación o rechazo) desde la perspectiva de riesgo crediticio, contribuyendo al desarrollo de requerimientos enfocados en automatizar este proceso, incluyendo:
 - o Construcción de workflows de decisión en la herramienta definida.
 - Ejecución de pruebas funcionales completas desde la captura de datos hasta la visualización en la interfaz final
 - Acompañamiento en el despliegue, capacitación y adopción por parte de los usuarios finales.
 - Validación datos desde las bases de datos asociadas, generando reportes.
- Radian (facturación electrónica), apoyando la definición de los requerimientos para la generación de eventos de facturación electrónica dentro de la compañía.

Oct2019 - Abr2022

Product Owner | Business Analyst

EXSIS SOFTWARE & SOLUCIONES - Cliente Chubb Seguros (Sector seguros)

- Análisis, captura, entendimiento y documentación de necesidades de negocio,
- Implementación de planes de atención para solicitudes o requerimientos en cola de trabajo.

- Gestión de las actividades para el desarrollo de los requerimientos por parte de los equipos de desarrollo asignados.
- Acompañamiento en implementación en ambientes productivos y pruebas en mismos ambientes

Abr2018 - Sep2019

Coordinador de proyectos

EXSIS SOFTWARE & SOLUCIONES

- Administración, planificación y coordinación de proyectos a cargo.
- Emisión de informes de estatus y gestión correspondientes.
- Revisión y control de riesgos a través de estrategias de mitigación.
- Gestión de las asignaciones, compromisos y tiempo de los recursos asignados a proyectos bajo marco de trabajo Scrum.

Nov2017 - Mar2018

Ingeniero Junior

EXSIS SOFTWARE & SOLUCIONES

- Definición, ejecución y documentación de pruebas funcionales en proyectos.
- Desarrollo Front-End en proyectos asignados utilizando tecnologías como HTML5, CSS, Angular y JavaScript.
- Integración de servicios REST en proyectos asignados.
- Uso de GitLab como repositorio Git.
- Desarrollo de landing pages con WordPress.
- Análisis y validación de requerimientos para software a medida.

Sep2016 - Oct2017

Analista de sistemas

EXSIS SOFTWARE & SOLUCIONES

- Definición, ejecución y documentación de pruebas funcionales en proyectos.
- Desarrollo Front-End en proyectos asignados utilizando tecnologías como HTML5, CSS, Angular y JavaScript.
- Integración de servicios REST en proyectos asignados.
- Uso de GitLab como repositorio Git.

Estudios

Sep2017

Ingeniero de sistemas

Universidad Distrital Francisco José de Caldas

Certificaciones

- Scrum Product Owner Professional certificate 2022 CertiProf
- Management 3.0 Fundamentals 2021

IT Services

React Fundamentals – 2020
 Nivel Pro

• Scrum Master - 2018

International Scrum Institute

- Formación auditores internos integrales en las normas ISO 9001:2015, ISO 14001:2015, OSHAS 18001:2017 E ISO 27001:2013 2017
- Curso de Programación en IOS- 2017
 Exsis software & Soluciones
- Curso de Programación en Android Kotlin
 2017
 Exsis software & Soluciones
- Programing in HTML with JavaScript and CS3- 2016
 Microsoft